【裁判字號】    99,訴,1038
【裁判日期】    991229
【裁判案由】    違反毒品危害防制條例
【裁判全文】
臺灣嘉義地方法院刑事判決              99年度訴字第1038號
公  訴  人  臺灣嘉義地方法院檢察署檢察官
被      告  賴建穎
上列被告因違反毒品危害防制條例案件，經檢察官提起公訴（九
十九年度毒偵字第一四一○、一四五四號），被告於準備程序中
就被訴事實為有罪之陳述，經本院合議庭裁定由受命法官獨任進
行簡式審判程序，判決如下：
    主          文
賴建穎施用第二級毒品，累犯，處有期徒刑陸月；又施用第一級
毒品，累犯，處有期徒刑壹年，扣案之吸食器壹個沒收。應執行
有期徒刑壹年貳月，扣案之吸食器壹個沒收。
    犯罪事實及理由
一、犯罪事實：
    賴建穎前於民國九十五年間因施用毒品案件，經法院裁定令
    入勒戒處所觀察、勒戒後，認無繼續施用毒品傾向，於九十
    五年九月二十九日觀察、勒戒執行完畢釋放，復因施用第二
    級毒品案件，經本院以九十八年度嘉簡字第七四三號判決判
    處有期徒刑四月，如易科罰金，以新臺幣（下同）一千元折
    算一日確定，再因施用第二級毒品案件，經本院以九十八年
    度嘉簡字第一三七八號判決判處有期徒刑五月，如易科罰金
    ，以一千元折算一日確定，上開案件接續執行，於九十九年
    五月二十日縮刑期滿執行完畢。詎仍不知悔改，於觀察、勒
    戒執行完畢釋放後五年內，分別：
  (一)基於施用第二級毒品甲基安非他命之犯意，於九十九年六月
    九日上午十時許，在其位於嘉義市○○路一二五巷五號住處
    ，以將甲基安非他命置入吸食器內加熱燒烤吸食煙霧之方式
    ，施用第二級毒品甲基安非他命一次。嗣於九十九年六月九
    日晚上七時四十分許，在高雄縣大寮鄉○○○○○段四一三
    五地號工寮前為警查獲，而於查獲當日晚上九時四十分許，
    得賴建穎同意後，採其尿液送驗，其結果呈甲基安非他命陽
    性反應，始悉上情。
  (二)基於施用第一級毒品海洛因及第二級毒品甲基安非他命之犯
    意，於九十九年六月二十九日凌晨一時三十分許，在其上址
    住處，以將第一級毒品海洛因及第二級毒品甲基安非他命置
    入玻璃球內加熱燒烤吸食煙霧之方式，同時施用第一級毒品
    海洛因及第二級毒品甲基安非他命一次。嗣於九十九年六月
    二十九日下午一時三十分許，在高雄市○○路與南台路路口
    為警查獲，並扣得其所有供施用第一級毒品海洛因及第二級
    毒品甲基安非他命所用之吸食器一個，而於查獲當日下午二
    時四十五分許，得賴建穎同意後，採其尿液送驗，其結果呈
    海洛因之代謝物嗎啡陽性反應及甲基安非他命陽性反應，始
    悉上情。
二、證據：
    本件證據除引用檢察官起訴書之記載外（如附件），並補充
    「被告賴建穎於本院之自白及本院九十九年十一月十一日辦
    理刑事案件電話紀錄查詢表」。
三、本件係經被告賴建穎於準備程序當庭表示認罪，而經本院裁
    定以簡式審判程序加以審理，則依據刑事訴訟法第二百七十
    三條之二、同法第一百五十九條第二項之規定，不適用傳聞
    法則有關限制證據能力之相關規定。
四、查被告曾有上開犯罪事實欄所示因施用毒品而受觀察、勒戒
    執行之前案紀錄，有臺灣高等法院被告前案紀錄表在卷可參
    ，是被告於觀察、勒戒執行完畢釋放後，五年內再犯施用毒
    品罪，自應依法論罪科刑。
五、查海洛因及甲基安非他命分屬毒品危害防制條例第二條第二
    項第一款所列之第一級毒品及同條項第二款所列之第二級毒
    品，核被告就犯罪事實一(一)所為，係犯毒品危害防制條例第
    十條第二項之施用第二級毒品罪；被告就犯罪事實一(二)所為
    ，係犯毒品危害防制條例第十條第一項之施用第一級毒品罪
    及同條例第十條第二項之施用第二級毒品罪。被告因施用第
    一級毒品海洛因及第二級毒品甲基安非他命而持有海洛因及
    甲基安非他命之低度行為，為其施用之高度行為所吸收，不
    另論罪。被告就犯罪事實一(二)以一施用行為，同時施用第一
    級毒品海洛因及第二級毒品甲基安非他命，觸犯構成要件不
    同之罪名，為想像競合犯，應從一重之施用第一級毒品罪論
    處。被告所犯上開二罪，犯意各別，行為互異，應予分論併
    罰。又被告曾有上開犯罪事實欄所載之犯罪科刑及執行完畢
    紀錄，有臺灣高等法院被告前案紀錄表附卷足參，其受徒刑
    之執行完畢後，五年內故意再犯本案有期徒刑以上之施用第
    二級毒品罪及施用第一級毒品罪，均為累犯，應各依刑法第
    四十七條第一項規定加重其刑。檢察官於起訴書中雖未就被
    告上開(二)施用第一級毒品海洛因犯行部分提起公訴，惟此部
    分之行為，既與被告經論罪科刑之上開(二)施用第二級毒品犯
    行間，有想像競合犯之裁判上一罪關係，已為起訴之效力所
    及，本院自得併予審究，並已於九十九年十二月二十二日當
    庭告知應適用法條及罪名，自無礙於被告防禦權之行使，附
    此敘明。爰審酌被告前曾因施用毒品觸法，仍不知悛悔，又
    施用足以導致精神障礙、性格異常，甚至造成生命危險之毒
    品，戕害一己之身體健康，對社會治安可能之危害程度非微
    ，惟其犯罪後尚能坦承犯行等一切情狀，分別量處如主文所
    示之刑，並定其應執行之刑，以資懲儆。扣案吸食器一個係
    被告所有供犯本案九十九年六月二十九日施用第一級毒品罪
    所用之物，業據其於本院供承在卷，併依刑法第三十八條第
    一項第二款規定宣告沒收。
據上論斷，應依刑事訴訟法第二百七十三條之一第一項、第二百
九十九條第一項前段、第三百十條之二、第四百五十四條第二項
，毒品危害防制條例第十條第一項、第二項，刑法第十一條前段
、第五十五條、第五十一條第五款、第四十七條第一項、第三十
八條第一項第二款，判決如主文。
本案經檢察官陳志川到庭執行職務。
中    華    民    國    99    年    12    月    29    日
                  刑事第三庭    法  官  鄭雅文
以上正本證明與原本無異。
如不服本判決應於判決送達後十日內向本院提出上訴書狀，並應
敘述具體理由；其未敘述上訴理由者，應於上訴期間屆滿後二十
日內向本院補提理由書（均須按他造當事人之人數附繕本）「切
勿逕送上級法院」。
中    華    民    國    99    年    12    月    29    日
                                書記官  潘宜伶
附錄論罪科刑法條：
毒品危害防制條例第十條
施用第一級毒品者，處六月以上五年以下有期徒刑。
施用第二級毒品者，處三年以下有期徒刑。

司法院資訊處製作；財團法人民間司法改革基金會備份。
